【裁判字號】    90,易,1284
【裁判日期】    900615
【裁判案由】    傷害
【裁判全文】
臺灣臺中地方法院刑事判決                          九十年度易字第一二八四號
    公  訴  人  臺灣臺中地方法院檢察署檢察官
    被      告  乙○○
    選任辯護人  紀雅惠
                陳益盛
右列被告因傷害等案件，經檢察官提起公訴（九十年度偵字第五０三六號），本院判
決決如左：
    主  文
乙○○傷害人之身體，處拘役參拾日，如易科罰金，以參佰元折算壹日；又以加害生
命、身體之事，恐嚇他人，致生危害於安全，處拘役參拾日，如易科罰金，以參佰元
折算壹日；應執行拘役伍拾日，如易科罰金，以參佰元折算壹日。
    事  實
一、乙○○與甲○○為兄弟關係，雙方就坐落於臺中縣新社鄉○○段七分小段第二三
    七號種植果園之土地發生產權爭執，乙○○就該民事事件起訴後經一審為敗訴之
    判決，對甲○○因而心生不滿，於民國（以下同）九十年一月六日下午三時三十
    分許，見甲○○與其子丙○○二人，在上開果園內整理梨樹工作，再就該果園之
    土地產權與甲○○發生口角，竟基於傷害之犯意，動手毆打丙○○之胸部（未據
    告訴），並持修剪過之梨枝（未扣案）毆打甲○○，致甲○○受有左肘部瘀傷、
    擦傷之傷害；甲○○與丙○○二人，乃進入該果園工寮內，打電話報警，乙○○
    又另行起意，基於恐嚇之犯意，站立於開工寮門外，對工寮內之甲○○、丙○○
    二人，恫嚇稱：「早就要把你們做掉（閩南語）。」等語，後經臺中縣警察局東
    勢分局新社分駐所警員趙文才到場處理時，乙○○接續對甲○○、丙○○二人恫
    嚇稱：「下次不只這樣，下次要請檢察官來驗屍，你好膽不要走（閩南語）。」
    等語，致使甲○○、丙○○二人心生畏懼，足生生命、身體安全之危害於甲○○
    、丙○○二人。
二、案經甲○○、丙○○二人訴由臺中縣警察局東勢分局報請臺灣臺中地方法院檢察
    署檢察官偵查起訴。
    理  由
一、訊據被告乙○○對於右揭事實矢口否認，辯稱：並未出手毆打甲○○，也未恐嚇
    甲○○、丙○○二人，只有與甲○○發生口角，大聲說話、罵他等云云；惟查：
    右揭事實已據告訴人甲○○、丙○○二人分別於警訊及偵審中指訴甚詳，核與證
    人即臺中縣警察局東勢分局新社分駐所警員趙文才到庭證稱：「該案件是我去處
    理的」、「我有到現場」、「到場時甲○○他左手肘有受傷」、「現場我有聽見
    乙○○說要做掉甲○○、丙○○，要請檢察官來驗屍」等語之情相符，且經當庭
    勘驗告訴人甲○○所提出之錄音帶，其中第一捲雖雜音過多，無法辨識其內容，
    惟於第二捲錄音帶內，被告乙○○確有對甲○○、丙○○二人恫嚇稱早就想把你
    們做掉等語，此有該錄音帶二捲在卷可稽，此外，且有驗傷診斷書一紙附卷可資
    參佐，被告所辯稱並未出手毆打告訴人甲○○、與未出言恐嚇告訴人甲○○、丙○○等云云，自係事後卸責之詞，不足以採信，事證明確，被告犯行，堪以認定
    。另本件辯護人辯護意旨雖以：被告乙○○與告訴人甲○○、被害人丙○○間，
    僅有口角爭執，並未出手毆打告訴人甲○○，此有證人黃文賢可為證述，及未出
    手毆打告訴人丙○○，且告訴人甲○○所提出之驗傷診斷書係於九十年一月八日
    驗斷，與傷害發生日之九十年一月六日下午三時三十分許，已有二日之時間，顯
    與常情不符，而被告乙○○僅有一人，並無對告訴人甲○○、丙○○二人恐嚇之
    可能等語置辯，惟查：被告乙○○於右揭時地如何持修剪過之梨枝出手毆打告訴
    人甲○○，致告訴人甲○○受有前開傷害一節，已據告訴人甲○○分別於警訊及
    偵審中指訴甚詳，並據證人即警員趙文才到庭證述屬實，且有該驗傷診斷書在卷
    可據，且於傷害發生後二日內，至醫院驗斷傷勢，雖有二日之差距，惟該二日時
    間差距實不足以遽論與事實有何不符之處，是於傷害罪部分，已足以證明，自無
    另予以傳訊證人黃文賢之必要；而於恐嚇罪部分，已有告訴人甲○○提出之錄音
    帶二捲在卷為據，亦經證人趙文才到庭證稱相符，且被告乙○○既於本院審理中
    不諱言其有大聲辱罵告訴人甲○○、丙○○二人之情事，顯見告訴人甲○○、丙○○指訴被告乙○○有出言恐嚇一節，自非無據，而告訴人丙○○就被告對其為
    傷害之部分已不提出告訴，該部分犯行為告訴乃論之罪，告訴人丙○○既未提出
    告訴傷害之告訴，且未經公訴人提起公訴，自無庸另對被告乙○○有無傷害告訴
    人丙○○之部分加以審酌，是辯護人辯護意旨所指上情自不足以為被告乙○○有
    利之認定，併予敘明。
二、核被告乙○○所為，係犯刑法第二百七十七條第一項之傷害罪、同法第三百零五
    條之恐嚇罪；又被告以一行為同時恐嚇告訴人甲○○、被害人丙○○二人，為想
    像競合犯，應依刑法第五十五條之規定從一重處斷；再被告所犯上揭傷害罪與恐
    嚇二罪間，犯意各別，罪名不同，應分論併罰；另公訴意旨以被告於右揭時地，
    出言恐嚇告訴人甲○○、丙○○二次，為連續犯，應依刑法第五十六條規定論處
    云云，然被告就該二次恐嚇行為，係於同一時地發生，亦係因土地爭訟事件而致
    ，該二次出言恐嚇，為恐嚇行為之接續，並非連續犯，公訴意旨以被告所犯恐嚇
    罪部分，應依連續犯規定論處之部分尚屬無據；爰審酌被告於犯後矯飾犯行，態
    度欠佳，未見悔意，惟念其本次犯行，所致告訴人甲○○傷害之傷勢尚屬輕微，
    並未釀成重大危害，事故起因係雙方就土地發生爭訟，並非蓄意傷害、恐嚇告訴
    人等一切情狀，分別量處如主文所示之刑，並均依新修正第四十一條第一項前段
    之規定諭知易科罰金之折算標準（按刑法第四十一條原規定所犯最重本刑為三年
    以下有期徒刑以下之刑之罪，而受六個月以下有期徒刑或拘役之宣告者，得易科
    罰金，後經立法院三讀通過修正為所犯最重本刑為五年以下有期徒刑以下之刑之
    罪，而受六個月以下有期徒刑或拘役之宣告者，得易科罰金，並經總統於九十年
    一月十日以華總一義字第九０００００三八００號公布，自九十年一月十二日起
    生效，雖本件被告所犯之罪其最重本刑分為三年與二年以下有期徒刑之罪，如經
    宣告六個月以下有期徒刑或拘役，亦不生得否易科罰金之新舊法何者有利於被告
    之比較，惟法令既經變更，自應適用裁判時之法令，併予敘明。），並定其應執
    行之刑，與易科罰金之折算標準，以資懲儆。至被告乙○○持以傷害告訴人甲○○之梨枝，並未扣案，且無法證明該梨枝尚存在並未滅失，爰不另予以宣告沒收
    ，附此敘明。
據上論斷，應依刑事訴訟法第二百九十九條第一項前段，刑法第二條第一項前段、第
二百七十七條第一項、第三百零五條、第五十五條、第五十一條第五款、第四十一條
第一項前段，罰金罰鍰提高標準條例第一條前段、第二條，判決如主文。
中      華      民      國      九十      年      六      月    十五    日
                                        法  官   梁   堯   銘
右正本證明與原本無異。
如不服本判決，應於送達後十日內向本院提出上訴狀（須附繕本），上訴於臺灣高等
法院臺中分院。
                                        書記官
中      華      民      國      九十      年      六      月    十五    日
附錄論罪科刑法條
刑法第二百七十七條
傷害人之身體或健康者，處三年以下有期徒刑、拘役或一千元以下罰金。
犯前項之罪因而致人於死者，處無期徒或七年以上有期徒刑，致重傷者，處三年以上
十年以下有期徒刑。
刑法第三百零五條
以加害生命、身體、自由、名譽、財產之事恐嚇他人，致生危害於安全者，處二年以
下有期徒刑、拘役或三百元以下罰金。


司法院資訊處製作；財團法人民間司法改革基金會備份。
